## Cynthia Luján Medina Díaz

ESTUDIANTE DE LICENCIATURA EN TURISMO



#### **COMPETENCIAS**

- · Vocación de servicio
- Responsable
- · Trabajo con gran precisión
- · Habilidad comunicativa
- · Capacidad organizativa
- Capacidad de aprendizaje
- · Habilidad para cumplir funciones
- múltiples
- · Habilidades de liderazgo
- · Buen trato y servicio al cliente
- Microsoft Office 365 Avanzado
- Inglés | Oral y escrito Intermedio
- Portugues | Oral y escrito Básico

#### **DATOS PERSONALES**

- Fecha de nacimiento: 25/02/1991
- · Nacionalidad: Argentina
- Residencia: Villa Devoto, Capital federal.
- Celular: (011) 63218486 (011) 2050-9520
- E-mail: Cynthiamedina18.08@gmail.com

### **EDUCACIÓN**

#### Licenciatura en Turismo

Universidad Nacional de San Martín | En curso

# Perito Mercantil con especialización contable e impositiva.

Esc. Com. 35 Leopoldo Marechal

#### **CURSOS**

#### Liquidación de sueldos

Universidad Tres de Febrero | Mayo 2015

#### inglés

Universidad de la Matanza | Mayo 2015

#### operador de PC Excel

Centro de estudios Técnicos administrativos | Agosto 2012

#### PERFIL PROFESIONAL

Estudiante de turismo con interés en generar experiencia laboral en el área. Poseo conocimientos administrativos y amplia experiencia en atención al cliente. Me gusta asumir diferentes responsabilidades porque soy detallista y organizada. Además cuento con gran capacidad de adaptación a diferentes puestos laborales y fácilmente puedo trabajar en equipo. Me motiva aprender y crecer profesionalmente.

#### **EXPERIENCIA**

#### **Emprendedora**

Serena | 2018 - Actualidad

- Manicura
- Extensión y permanente de pestañas
- · Tratamiento alisador de cabello.

#### Auxiliar administrativa

Lavadero Industrial Irigoyen | 2012 - 2016

- Apoyo a tareas administrativas como pago a proveedores, impuestos, trámites bancarios.
- Atención telefónica y mails a proveedores y a clientes.
- · Control de rendiciones de gastos.
- Administración y pedido de insumos junto a la carga de datos en plantillas

#### Cajera administrativa

Dabra S.A. (Dexter) | 2009 - 2012

- · Vendedora retail.
- · Cobranzas con manejo y rendición de caja
- · Emisión de créditos personales además
- · Control de stock con el personal de auditoría
- · Confección de ingreso y egreso de mercadería en el sistema
- · Administración del correo interno
- Apertura y cierre del local

#### Atención al cliente

Arcos dorados s.a. (Mc Donalds) | 2007 - 2009

- · Cajera. Apertura y cierre de caja.
- Atención al cliente, tareas de limpieza del área.